# 关于处置联营企业公允价值的判断

提问人：chanygrace 时间：2017-01-18 22:11:00
请教陈版： 在审的一家上市公司，年末处置了年初购入的联营企业的一部分股权，增值百分之百，有以下问题需要请教： 1 、联营企业并非公众公司，处置价格即为双方约定，由于联营企业为新型文化网络类公司，报表数据目前不佳，公允价值难以判断，目前仅对交易对手做了访谈，对方称赎回是为再融资，目前尚在谈意向中，不知道作为审计来说还能再做什么程序来判断公允性； 2 、若对以上交易认可，剩余股权转变为可供出售金融资产，是否可以仅按成本计量，因为考虑到若以交易价格转变为公允价值，投资收益会更大 谢谢！

回答人：chenyiwei
1 、考虑与交易对手访谈、核实关联方关系、核实交易条款（如有无对赌条款等）、与近期市场上同类或类似企业的产权交易价格对比、考虑该公司未来资本运作前景的影响等程序。 2 、如果确实丧失了重大影响，则剩余股权应转为金融资产并按公允价值作为其后续计量的成本基础。否则违反准则规定。